# 陈版，请教关于质保金的问题

提问人：wx_604817add8f3 时间：2021-06-08 10:40:48
新准则下，合同约定比如说10%质保两年后支付，那这部分我们计合同资产，如果确实有质保问题被扣款了，那就冲销收入。然后或有事项里面还有一种情形，就是按照历史经验预估，借销售费用贷预计负债，实际发生时使用计提的部分。
这两种情形有啥区别，我查了下，或有事项里面规定的情形还是适用的。

回答人：chenyiwei
“或有事项里面还有一种情形，就是按照历史经验预估，借销售费用贷预计负债，实际发生时使用计提的部分”是卖方承担法律法规或合同约定的保证性质保责任，对存在质量缺陷的产品进行退、换、修等所发生的支出；质保金扣款则主要是基于销售合同的违约责任条款约定，在发生产品质量缺陷时由客户扣留的款项，用于弥补客户的损失。